# 按揭贷款在财务报表附注中如何披露

提问人：lxq_2013 时间：2014-04-14 19:57:36
A公司从买房从银行取得按揭贷款，期末在财务报表附注中如何披露？

回答人：chenyiwei
作为抵押借款披露，其中一年内到期部分的账面价值列报于“一年内到期的非流动负债”项目；其余列报于“长期借款”项目内。